最  高  行  政  法  院  裁  定
                                     100年度裁字第1763號
抗  告  人  洋華光電股份有限公司
代  表  人  林德錚
訴訟代理人  陳金泉  律師
            葛百鈴  律師
            顏邦峻  律師
上列抗告人因與相對人行政院勞工委員會間聲請停止執行事件，
對於中華民國100年5月26日臺北高等行政法院100年度停字第17
號裁定，提起抗告，本院裁定如下︰
    主  文
抗告駁回。
抗告訴訟費用由抗告人負擔。
    理  由
一、按抗告法院認抗告為不合法或無理由者，應為駁回抗告之裁
    定。
二、本件抗告人以相對人100年2月14日勞職許字第1000510081號
    函（下稱系爭函文），認定抗告人於99年3月12日依勞動基
    準法第11條規定資遣本國勞工18名，未依規定以1:1比例廢
    止16名外國人。系爭函文對外發生廢止抗告人所屬16名外國
    人招募、入國引進或聘僱許可之法律效果，為行政處分，該
    處分一旦執行，將造成抗告人難以回復損害且具急迫情事，
    因抗告人已依法提起訴願，為此，依行政訴訟法第116條第
    3項規定，聲請停止系爭函文之執行。
三、原裁定以：觀之系爭函文之文義可知，相對人雖認為抗告人
    有違反就業服務法情事，但係以系爭函文通知抗告人於一定
    期間內提報16名外國人，以供相對人核處，逾期相對人將逕
    依職權辦理。系爭函文核其性質為觀念通知，並未發生16名
    外國人之不予許可、廢止許可或中止引進等具體之法律上效
    果，並非行政處分，無行政訴訟法第116條第3項停止執行規
    定之適用；又縱認系爭函文為行政處分，如不停止執行，事
    後可以金錢彌補損失，難謂有無法回復或回復困難之情形等
    情，駁回抗告人之聲請。
四、抗告意旨略謂：系爭函文為行政處分，原裁定認屬觀念通知
    尚有違誤。又系爭函文廢止之16名外勞職務，因抗告人前已
    加以培訓及訓練，其專業性非重新聘僱本國勞工所能立即替
    代。又倘系爭函文予執行，除將使抗告人營運立即產重大損
    失，亦將使抗告人累積之觸控產業因而瓦解，對臺灣經濟產
    業亦生不利之影響，此種損失無法以金錢加以填補，該損失
    已屬不可回復或回復顯有重大困難之情形，原裁定駁回抗告
    人之聲請，自有違誤云云。
五、按於行政訴訟起訴前，如原處分或決定之執行將發生難於回
    復之損害，且有急迫情事者，行政法院亦得依受處分人或訴
    願人之聲請，裁定停止執行，行政訴訟法第116條第3項定有
    明文。經核系爭函文主旨已指摘抗告人違反就業服務法規定
    ，並請抗告人依說明三辦理，又系爭函文說明三載明：「…
    …本案依前揭規定應採1比1比例廢止16名外國人，請貴公司
    於旨揭期限內，提報16名仍在效期內尚未引進或已申請尚未
    核發之外國人招募許可、入國引進許可或遞補招募許可，不
    足人數再就現有合法聘僱之外國人中，提供不足人數之外國
    人名冊，俾予核處，逾期未檢附相關資料，本會逕依職權辦
    理。」等語，雖僅請抗告人提報16名仍在效期內尚未引進之
    外國人名冊，然事實上已對外發生抗告人廢止16名外國人許
    可之法律效果，原裁定認系爭函文非屬行政處分，固有未合
    ，然查，該等外國人的工作並非具備高度專業技術者始能擔
    任之職務，具可替代性，另抗告人如因此造成營運受損，更
    非金錢所無法回復，且又非屬情況緊急須即時由行政法院處
    理之情形。從而，原裁定以抗告人本件聲請無不能回復原狀
    或回復困難之情形，駁回其聲請，即無不合。其抗告難認有
    理由，應予駁回。
六、據上論結，本件抗告為無理由。依行政訴訟法第104條、民
    事訴訟法第95條、第78條，裁定如主文。
中    華    民    國    100   年    7     月    21    日
                    最高行政法院第四庭
                        審判長法官  吳  明  鴻
                              法官  林  茂  權
                              法官  侯  東  昇
                              法官  黃  秋  鴻
                              法官  陳  國  成

以  上  正  本  證  明  與  原  本  無  異
中    華    民    國    100   年    7     月    22    日
                              書記官  葛  雅  慎